【裁判字號】    98,交抗,1797
【裁判日期】    980728
【裁判案由】    違反道路交通管理處罰條例
【裁判全文】
臺灣高等法院交通事件裁定            98年度交抗字第1797號
抗  告  人
即受處分人  甲○○
上列抗告人，因違反道路交通管理處罰條例案件，不服臺灣臺北
地方法院，中華民國98年6 月19日裁定（98年度交聲字第1875號
），提起抗告，本院裁定如下：
    主  文
抗告駁回。
    理  由
一、本件原裁定以：
(一)異議人甲○○於民國98年2月24日上午9時57分許，駕駛車牌
    號碼2430－RG號自用小客車，行經國道3號公路186公里南向
    處，因行速134公里（速限110公里），超速24公里而未滿40
    公里，為內政部警政署國道公路警察局第七警察隊快宮分隊
    員警使用雷射槍測速照相儀器鎖定採證，以異議人違反道路
    交通管理處罰條例第33條第1 項之規定逕行舉發。因異議人
    於應到案日期前向原處分機關提出申訴，原處分機關請舉發
    單位調查結果，仍認異議人有前揭違規行為，原處分機關遂
    於98年4月27日逕行依道路交通管理處罰條例第33條第1項等
    規定，裁處異議人3500元罰鍰，並記違規點數1 點。異議人
    異議意旨略以：當天在行經國道3 號公路時被測速照相機拍
    照，然從採證照片上可看出本人的車輛離前面的卡車很近，
    而紅單上卻說本人經雷達測定行速為134 公里，則本人前方
    不遠處之卡車亦應是維持與我相近的行速，否則必定會遭本
    人車輛撞及，但卡車怎可能以時速130 公里以上的高速行駛
    ？若是本人於接近卡車時已緊急煞車，則更不可能測得超速
    ，故本件之測速結果有問題等語。
(二)異議人甲○○於98年2月24日上午9時57分許，駕駛車牌號碼
    2340－RG 號自用小客車，於行經當時速限每小時110公里之
    國道3號公路186公里南向處，為國道公路警察局第七警察隊
    員警以雷射測速器測得「行車速度為每小時134 公里、超速
    24公里」而舉發之事實，為異議人所不爭執，且有內政部警
    政署國道公路警察局舉發違反道路交通管理事件通知單、內
    政部警政署國道公路警察局第七警察隊98年4月6日公警七交
    字第0980770907號函等在卷可憑。異議人雖辯稱其行速不可
    能高達134 公里，否則定會撞及前車，故測速儀器準確度有
    爭議云云。惟本件測速使用之雷射槍測速照相儀器，業經經
    濟部標準檢驗局於97年12月9 日檢定合格（有效期限為98年
    12月31日），並領有檢定合格之證書，此有該局97年12月9
    日雷射測速儀檢定合格證書在卷可稽。參以舉發單位函覆以
    ：「本案查據測照人員稱：執行測速照相時，均依儀器操作
    手冊執行（雷射槍測速照相儀器正常），經查閱採證照片，
    並復查詢電腦車籍資料，該車廠牌、顏色均相符，超速違規
    屬實。另查雷射槍測速照相儀器係值勤人員經由測速器之瞄
    準鏡對準目標（單一車輛）扣發射扳機即可精確測出所瞄準
    目標之速度，系統將攝取車輛之影像，所拍攝照片均輸入電
    腦雷射槍測速照相軟體內，行速數據、測距、車輛影像、十
    字絲、並顯示其牌照列印輸出，採照照片（照片中均顯示日
    期、時間、執行分隊、值勤人員臂章號碼、速限、來向行速
    、測距、地點、雷射槍測速器器號）內容完整，準確度無疑
    」等語，有內政部警政署國道公路警察局第七警察隊98年4
    月6 日公警七交字第0980770907號書函在卷足憑。況該部測
    速照相儀器所測得異議人之行車速度未逾常情，顯見其測速
    結果應屬準確而可採信。異議人復未提出積極證據證明該測
    速儀器有何故障情事，僅以目測採證照片中違規車輛與前車
    位置，推論其車不可能超速云云，然僅憑照片目視實無從確
    認異議人車輛與卡車是否位於同一車道上，是否因採證測速
    器與受拍攝車輛間之角度、距離等因素而形成照片上之視覺
    效果，尚不得排除；縱認異議人車輛與前車位於同一車道，
    異議人亦未提出兩車實際距離、前車廠牌、車型、引擎種類
    、排氣量、動力輸出數值等確切數據資料供法院查核，僅空
    言卡車時速不可能高達130 公里等語，其所辯顯係臆測之詞
    ，並不足採。異議人確有於上揭時地，駕駛前開車輛行駛於
    高速公路，行車速度超過規定之最高速限20公里以上，未滿
    40公里之違規行為，原處分機關依道路交通管理處罰條例第
    33條第1項第1款等規定裁處受處分人罰鍰3500元，並記違規
    點數1點，即無違誤。乃將其異議駁回。核無不合。
二、按，汽車行駛高速公路及快速公路，應依速限標誌指示，高
    速公路及快速公路交通管制規則第5條第1項前段定有明文；
    又汽車行駛於高速公路、快速公路或設站管制之道路，不遵
    使用限制、禁止、行車管制及管理事項之管制規則而有行車
    速度超過規定之最高速限或低於規定之最低速限者，處汽車
    駕駛人新台幣（下同）3,000元以上6,000元以下罰鍰，並予
    記違規點數1 點，道路交通管理處罰條例第33條第1項第1款
    、第63條第1項第1款，分別定有明文。
三、抗告意旨略以：原裁定要求異議人提出兩車實際距離、前車
    廠牌、車型、引擎種類、排氣量、動力輸出數值等確切數據
    資料，以供法院查核云云，但抗告人實際上無從提供，為此
    提出抗告，經查，抗告人上開駕車違規超速情節，有舉發單
    可稽，並有測速單據可憑，而該測速設備在檢測有效期間，
    復有經濟部標準檢驗局證書可據，則上開違規客觀情事，即
    堪認定，原審乃駁回本件之異議，即無不合，抗告人既無從
    提出佐證以供調查，徒以己見指摘原裁定不當，難認可採，
    從而，其抗告核為無理由，應予駁回。
四、據上論結，應依道路交通案件處理辦法第26條，刑事訴訟法
    第412條，裁定如主文。
中    華    民    國    98    年    7     月    28    日
                  刑事第三庭審判長法  官  陳博志
                                  法  官  許文章
                                  法  官  蔡聰明
以上正本證明與原本無異。
不得再抗告。
                                  書記官  陳建邦
中    華    民    國    98    年    7     月    28    日


司法院資訊處製作；財團法人民間司法改革基金會備份。
